【裁判字號】    90,簡上,73
【裁判日期】    900222
【裁判案由】    著作權法
【裁判全文】
臺灣板橋地方法院刑事判決                            九十年度簡上字第七三號
    上  訴  人  甲○○
    即  被  告
右列上訴人因違反著作權法案件，不服本院板橋簡易庭九十年度板簡字第二五八號，
中華民國九十年二月二十二日所為第一審簡易判決（聲請簡易處刑案號：九十年度偵
字第一三六號），提起上訴，本院管轄第二審之合議庭判決如左︰
    主  文
上訴駁回。
    事  實
一、甲○○係設於台北縣三峽鎮○○路一九二號金碟影音光碟負責人，明知「另一個
    天堂」係華哥多媒體科技股份有限公司（下稱華哥公司）享有著作財產權之物，
    竟於民國八十九年八月間某日，在桃園縣桃園市○○路附近，以新台幣（下同）
    三百五十元之代價，向某不知名商家購入盜版之「另一個天堂」VCD影帶一套八
    片（包含一至十一集），而在其經營上開金碟影音光碟店，未經授權公開陳列並
    以每次一套八片一百二十元之價格出租予不特定客戶牟利，並基於概括之犯意，
    於八十九年八月三日、八月二十四日、九月一日、九月十七日，連續四次出租予
    宋欽益、黃淑芬等客戶，而侵害華哥公司之著作財產權。嗣於八十九年十一月六
    日十三時二十分許，為警查獲，並扣得上開盜版之「另一個天堂」VCD影帶一套
    八片。
二、案經華哥公司訴由台北市政府警察局信義分局移送台灣板橋地方法院檢察署檢察
    官聲請簡易判決處刑。
    理  由
一、右揭事實，業據被告於偵查及本院審理中供承不諱，核與證人歐惠玲即金碟影音
    光碟店店員及告訴代理人乙○○於偵審中指訴情節大致相符，復有現場取締照片
    數幀、出租紀錄二紙附卷及盜版之「另一個天堂」VCD影帶一套八片扣案可資佐
    證。此外，告訴人華哥公司確享有「另一個天堂」錄影節目在中華民國臺灣地區
    之著作財產權，亦有告訴人華哥公司提出之契約書、原產地證明、授權書證明、
    日本發行日期及台灣銷售日期資料、發票、公司執照、行政院新聞局錄影帶審查
    合格證明書等件在卷足憑，堪認屬實。
二、惟訊據被告矢口否認有何違反著作權法犯行，辯稱伊不知道華哥公司享有「另一
    個天堂」VCD影帶之著作權，也不知需要授權才可出租，依其經驗只要外面直銷
    發行，就可以出租云云。惟查，被告業已供承其未經告訴人華哥公司授權同意即
    出租本件「另一個天堂」VCD影帶，且販售本件「另一個天堂」VCD影帶之商家亦
    未向其出具授權證明，顯見被告明知其購入之本件「另一個天堂」VCD影帶係盜
    版影帶無訛，況被告身為金碟影音光碟店之負責人，且於被查獲前已營業一年多
    ，平日即以專營錄影帶、VCD、DVD影帶等視聽著作物之出租為業，其焉有不知出
    租版權帶須先取得著作財產權人之授權之理﹖綜上，足見被告所辯，無非事後畏
    罪卸責之詞，委無可採。至於被告另辯稱告訴人是故意設計要伊犯罪，當初告訴
    人公司先用假資料來租本件「另一個天堂」VCD影帶，後來不見蹤影，直到二、
    三個月之後才拿來還，同一天就被查獲云云，經查，如前所述被告確有上揭以出
    租方法侵害告訴人華哥公司著作財產權之犯行，是告訴人華哥公司縱有被告指訴
    之上揭情事，亦無礙於本件犯罪事實之認定，附此敘明。本件事證明確，被告犯
    行洵堪認定，自應依法論科。
三、原審基此認定，援引著作權法第九十二條，刑法第十一條前段、第五十六條、第
    四十一條、第三十八條第二項，罰金罰鍰提高標準條例第二條，量處被告有期徒
    刑三月，並諭知易科罰金之折算標準為三百元折算一日，且就扣案之光碟片八片
    併予宣告沒收，經核其認事用法，均無不合，被告上訴意旨，空言否認犯罪，指
    摘原判決不當，求予撤銷改判，核無理由，上訴應予駁回。
據上論斷，應依刑事訴訟法第四百五十五條之一第一項、第三項、第三百六十八條，
判決如主文。
本案經檢察官楊仲農到庭執行職務。
中        華        民        國      九十    年    八    月    十    日
                                臺灣板橋地方法院刑事第五庭
                                    審判長法官  陳  秀  英
                                          法官  陳  翠  琪
                                          法官  呂  安  樂
右正本證明與原本無異
不得上訴
                                    書記官  廖  婷  璇
中    華    民    國      九十    年      八      月      十       日
附錄本案論罪科刑法條全文
著作權法第九十二條
擅自以公開口述、公開播送、公開上映、公開演出、公開展示、改作、編輯或出租之
方法侵害他人之著作財產權者，處三年以下有期徒刑，得併科新台幣十五萬元以下罰
金。


司法院資訊處製作；財團法人民間司法改革基金會備份。
